【裁判字號】    98,上易,2728
【裁判日期】    981118
【裁判案由】    毒品危害防制條例
【裁判全文】
臺灣高等法院刑事判決                98年度上易字第2728號
上  訴  人
即  被  告  甲○○
上列上訴人因違反毒品危害防制條例案件，不服臺灣新竹地方法
院98年度審易字第261號，中華民國98年9月30日第一審判決（起
訴案號：臺灣新竹地方法院檢察署98年度毒偵字第438號），提
起上訴，本院判決如下：
    主  文
上訴駁回。
    理  由
一、按「依本編（協商程序）所為之科刑判決，不得上訴。但有
    第四百五十五條之四第一項第一款、第二款、第四款、第六
    款、第七款所定情形之一，或協商判決違反同條第二項之規
    定者，不在此限。」刑事訴訟法第四百五十五條之十第一項
    定有明文。次按「協商判決之上訴，除本編有特別規定外，
    準用第三編第一章及第二章之規定。」「第二審法院認上訴
    有不合法律上程式或法律上不應准許，或其上訴權已喪失之
    情形者，應以判決駁回之。」此觀刑事訴訟法第 455條之11
    第1項、第367條前段至明。準此，協商程序所為之科刑判決
    ，除有刑事訴訟法第455條之4第1項第1款：於法院協商訊問
    程序終結前，被告撤銷協商合意或檢察官撤回協商聲請者；
    第2款：被告協商之意思非出於自由意志者；第4款：被告所
    犯之罪非第455條之2第1項所定得以協商判決者；第6款：被
    告有其他較重之裁判上一罪之犯罪事實者；第 7款：法院認
    應諭知免刑或免訴、不受理者情形之一，及違反同條第 2項
    「法院應於協商合意範圍內為判決；法院為協商判決所科之
    刑，以宣告緩刑或二年以下有期徒刑、拘役或罰金為限」之
    規定者外，不得上訴。
二、上訴意旨略以：伊非現行犯，亦非準現行犯，伊係在新竹縣
    新豐鄉○○街為警盤查時，遭警察強制押回派出所，並在警
    察之脅迫下，伊始同意採集尿液，故警察之手段顯已違反人
    權。又原審判決量刑亦屬過重云云。
三、經查：本件上訴人即被告甲○○所犯施用第二級毒品罪，於
    98年 9月24日原審法院行準備程序時坦承不諱，並供稱：伊
    車子停在路邊，警察對伊臨檢，警察說伊有毒品前科，就帶
    伊回派出所，採尿是經伊同意的，伊不做程序抗辯，無其他
    證據調查等語（見原審卷第55頁），檢察官乃於同日聲請原
    審法院同意於審判外進行協商程序，同日檢察官與被告達成
    合意，被告並表示同意檢察官之求刑刑度：施用第二級毒品
    罪，願受有期徒刑8月。復陳稱其係出於自由意志達成協商
    合意屬實（見原審卷第59頁背面、第60頁）。原審法院並依
    法當庭告知上訴人認罪之罪名，及「一、如適用協商程序判
    決，上訴人喪失受法院依通常程序公開審判、保持緘默、與
    證人對質或詰問證人之權利。二、法院如依協商程序合意而
    為判決時，除有刑事訴訟法第455條之4第1項第1款、第2款
    、第4款、第6款、第7款所定情形之一者，或協商判決違反
    同條第2項之規定得為上訴理由之情形外，不得上訴」等旨
    ，並經被告表示充分了解原審法院所告知之事項，均據被告
    於筆錄內簽名確認無訛。且法院所踐行之訴訟程序均依法律
    規定，本案尚有公設辯護人在場協助進行協商程序，已充分
    保護被告之權益。原審法院依協商合意範圍內，判處被告如
    原判決主文所示之罪刑，核無違誤。被告前揭上訴理由，核
    與刑事訴訟法第455條之10第1項但書之要件不符，且其上訴
    理由與其於原審審理時供述不同。本件原審協商判決既無刑
    事訴訟法第455條之10第1項但書所定之情形之一，揆諸首揭
    說明，自屬不得上訴。被告就施用第一級毒品罪提起上訴，
    為法律上不應准許，應予駁回，並不經言詞辯論為之。
據上論斷，應依刑事訴訟法第 455條之11第1項、第367條前段、
第372條，判決如主文。
中    華    民    國    98    年    11    月    18    日
                  刑事第七庭  審判長法  官  陳晴教
                                    法  官  楊智勝
                                    法  官  游紅桃
以上正本證明與原本無異。
不得上訴。
                                    書記官  戴伯勳
中    華    民    國    98    年    11    月    18    日
毒品危害防制條例第10條第二項
施用第二級毒品者，處 3 年以下有期徒刑。


司法院資訊處製作；財團法人民間司法改革基金會備份。
